【裁判字號】    93,小上,6
【裁判日期】    920420
【裁判案由】    清償債務
【裁判全文】
臺灣基隆地方法院民事裁定                            九十三年度小上字第六號
    上  訴  人  甲○○
    被上訴人    保證責任基隆市第一信用合作社
    法定代理人  乙○○
    訴訟代理人  丙○○
右當事人間清償債務事件，上訴人對於民國九十三年一月八日本院基隆簡易庭九十二
年度基小字第一一六六號第一審判決提起上訴，本院第二審合議庭裁定如左：
    主  文
上訴駁回。
第二審訴訟費用新臺幣壹仟伍佰元由上訴人負擔。
    理      由
一、按對於小額程序之第一審判決上訴，非以其違背法令為理由，不得為之，民事訴
    訟法第四百三十六條之二十四第二項定有明文。故上訴狀內應記載上訴理由，表
    明「原判決所違背之法令及其具體內容」及「依訴訟資料可認為原判決有違背法
    令之具體事實」，同法第四百三十六條之二十五亦有明文規定。如上訴狀或理由
    書未依此項方式表明者，即難認為已對小額訴訟第一審判決之違背法令有具體之
    指摘。上訴理由如僅引用原審判決時之攻擊防禦方法作為上訴理由，應認為未對
    原審判決有何具體之指摘，不得謂已合法表明上訴理由，其上訴仍難認為合法。
二、本件上訴人係對於小額訴訟之第一審判決提起上訴，經核其上訴狀所載，除有依
    法載明「上訴之聲明」外，其係以下列數點為上訴理由：（一）上訴人並未授權
    張春熙、張劉麗珠代理使用上訴人印章蓋用於本件債務借據上擔任連帶保證人。
   （二）本件應不適用表見代理規定等理由提起上訴。
三、然查，上訴人所主張之上訴理由，均與其於原審所提出之攻擊防禦方法相同，並
    經原審於判決理由內為認定，而其所提出台灣高等法院九十二年上易字第九四一
    號民事判決認定上訴人無庸負連帶保證責任，係因該卷證內有證人張春熙之證言
    此項證據存在，但查本案中並無該項證據存在，是以上訴人乃係執原審攻擊防禦
    方法及他案之證據充為本案上訴理由，顯未具體指出原審判決有如何違背法令之
    情事，更未指明原審判決所違反之法令條項或其內容，以及依訴訟資料有何判決
    違背法令或依本案訴訟資料有何違背法令之具體事實，依照前開說明，自不得謂
    已合法表明上訴理由，是本件上訴尚難認為合法，應予駁回。
三、依民事訴訟法第四百三十六條之三十二第二項、第四百四十四條第一項前段、第
    九十五條、第七十八條，第四百三十六條之三十二第一項、第四百三十六條之十
    九第一項，裁定如主文。
中      華      民      國    九十二    年      四      月    二十      日
                                臺灣基隆地方法院民事庭
                                      審判長法      官  李木貴
                                            法      官  林玉珮
                                            法      官  王翠芬
右正本證明與原本無異。
對本裁定不得抗告。
中      華      民      國    九十二    年      四      月    二十一    日
                                            法院書記官  李國豪


司法院資訊處製作；財團法人民間司法改革基金會備份。
